最　高　行　政　法　院　裁　定　　　　　　　　　　九十三年度裁字第四二七號
　　上　訴　人　民生行股份有限公司
　　代　表　人　甲○○
　　訴訟代理人　乙○○
　　被 上訴 人　經濟部智慧財產局
　　代　表　人　丙○○
右當事人間因商標異議事件，上訴人對於中華民國九十一年十二月三十一日臺北高等
行政法院九十年度訴字第六六七三號判決，提起上訴，本院裁定如左：
　　主  文
上訴駁回。
上訴審訴訟費用由上訴人負擔。
　　理  由
一、按對於高等行政法院判決上訴，非以其違背法令為理由，不得為之，行政訴訟法
    第二百四十二條定有明文。是當事人依行政訴訟法第二百四十三條第一項規定，
    以高等行政法院判決有不適用法規或適用法規不當為上訴最高行政法院之理由時
    ，其上訴狀或理由書應有具體之指摘，並揭示該法規之條項或其內容。若係成文
    法以外之法則，應揭示該法則之意旨。倘為司法院解釋、或本院之判例，則應揭
    示該判解之字號或其內容。上訴狀或理由書如未依此項方法表明者，即難認為已
    對高等行政法院判決之違背法令有具體之指摘。又對原判決所持法律上之見解之
    歧異，要難謂為適用法規錯誤，其上訴自難認為合法。
二、本件上訴人對於臺北高等行政法院九十年度訴字第六六七三號判決提起上訴，除
　　援用原審主張外，並補稱：參酌最高行政法院七十一年度判字第四一九號判決及
　　六十九年度判字第一二四號判決意旨，審究商標之近似與否，應就通體觀察，總
　　括其所組成之文字、圖形、記號或聯合式與所施顏色予以認定，不能僅取其中構
　　成商標之某一部分予以分割單獨判斷。上訴人曾於原審指出根據大陸之國際金融
　　報之專題報導，原審參加人之品牌設計師「Garavani Valentino」，並非姓「
　　Valentino」，「Valentino」乃係其名「Garavani」則係其姓，此有可資證明，
　　因之其並非「Valentino」家族之一員，而於其前已有多位知名之「Valentino」
　　人士，其父為攀附他人之知名度，使將之取名為「Valentino 」，足證知名度非
    因原審參加人之努力所致，因之據以異議商標非原審參加人之著名商標，顯見原
    審判決於認定據以異議商標之著名程度，有重大之違誤。另外，上訴人於原審曾
    主張據以異議商標與系爭審定商標所指定使用之商品不僅在用途、功能上截然不
    同，行銷管道與場所、買售人、原材料、產製者亦皆不相同，而任何性質相關聯
    之處，一般商品購買人於購買時施以普通之注意，自可輕易區辨係來自不同之產
    製主體，而無構成混淆誤認之虞，而原審判決就此重要之證據資料竟未予審酌，
    遽爾以兩造商標構成近似，客觀上有使相關商品購買人對其所表彰之商品來源產
    銷主體產生混淆誤認之虞，而有商標法第三十七條第七款之適用，顯然認事用法
    有重大違誤。
三、經查，法院遇有多種獨立理由足以支持判決成立時，只採用其中一種或一部份理
    由，作為支持主文成立之理由，雖有簡略之嫌，惟尚非構成理由不備之瑕疵。上
    訴人於原審法院審理時，固提出原審參加人之設計師並非「Valentino 」家族之
    一員，據以異議商標與系爭審定商標所指定使用之商品不同等主張，惟原審判決
    理由即已論述，據以異議之商標為著名之商標，原審縱就上訴人上開主張予以論
    述，亦無法為有利上訴人之判決，自無判決理由不備之情形。另上訴人所引本院
    上開兩判決，僅係就個案為之，無拘束本件審理效力，原審未予適用，核無違法
    。至於上訴人其餘上訴事項，業經原審判決逐項論述在案，上訴人係依自己所認
    知之法律見解指摘原審判決理由違法，而非表明該判決所違背之法令及其具體內
    容，難認為對高等行政法院判決之如何違背法令已有具體之指摘，即難認其已合
    法表明上訴理由，依首揭說明，其上訴為不合法，應予駁回。
四、據上論結，本件上訴為不合法，爰依行政訴訟法第二百四十九條第一項前段、第
    一百零四條、民事訴訟法第九十五條、第七十八條，裁定如主文。
中　　華　　民　　國　　九十三　　　年　　　四　　　　月　　二十二  　　日
                    最 高 行 政 法 院  第 三 庭
                                審 判 長 法  官　　　廖　政　雄
                                         法  官      林　茂　權
                                         法  官　　　林　清　祥
                                         法  官　　　鍾　耀　光
                                         法  官　　　姜　仁　脩
右  正  本  證  明  與  原  本  無  異
　　　　　　　　　　　　　　　　　　　　 法院書記官　莊　俊　亨
中　　華　　民　　國　　九十三　　　年　　　四　　　　月　　二十三　　　日
